Minutes et répertoires du notaire Jean Élie CAMUSAT, 18 novembre 1814 - 11 juin 1827 (étude XI)
Archives nationales
- Répertoire(s) de Jean Élie CAMUSAT, 19 septembre 1814 - 23 août 1830; MC/RE/XI/18 - MC/RE/XI/19
  - Répertoire. 1814, 19 septembre - 1824, 23 avril, 19 septembre 1814 - 23 avril 1824; MC/RE/XI/18
    - Inventaire après décès de Mme Lienard., 2 avril 1822
      inventaire après décès; Lienard
    - Inventaire après décès de Valentin Haüy, au jardin du Roi., 5 avril 1822
      inventaire après décès; Haüy, Valentin
    - Inventaire après décès de Louis-Nicolas Gilbert, le 20 mars 1822., 12 avril 1822
      inventaire après décès; Gilbert, Louis-Nicolas
    - Inventaire après décès de Françoise-Rose-Floriale Nicolas, épouse de Louis-Jacques Marais., 26 avril 1822
      inventaire après décès; Nicolas, Françoise-Rose-Floriale; Marais, Louis-Jacques
    - Inventaire après décès de Joseph Descotte, veuve en 1ères noces de Guillaume-François Canneva, épouse en 2èmes noces de Jean-François Fromont., 22 mai 1822
      inventaire après décès; Descotte, Joseph; Fromont, Jean-François; Canneva, Guillaume-François
    - Inventaire après décès de Jean Schildknecht, marchand bijoutier., 10 juin 1822
      inventaire après décès; Schildknecht, Jean; orfèvre
    - Inventaire après décès de Jean-Charles Harmand., 21 juin 1822
      inventaire après décès; Harmand, Jean-Charles
    - Inventaire après décès de Henriette-Eléonore Persan, épouse de Louis-Antoine Buffault., 16 août 1822
      inventaire après décès; Persan, Henriette-Eléonore; Buffault, Louis-Antoine
    - Inventaire après décès de Claude-Pierre-Augustin Louvet, chapelier, faubourg du Temple, n° 14., 19 août 1822
      inventaire après décès; Temple (faubourg); Louvet, Claude-Pierre-Augustin; fabricant d'accessoires vestimentaires
    - Inventaire après décès de Agnès-Adélaïde Cheron, épouse de Antoine Pascot., 20 août 1822
      inventaire après décès; Cheron, Agnès-Adélaïde; Pascot, Antoine
    - Inventaire après décès de Marie-Victoire Avril, épouse de Jean-Baptiste Pallot., 28 août 1822
      inventaire après décès; Avril, Marie-Victoire; Pallot, Jean-Baptiste
    - Inventaire après décès de Marie-R.-Adélaïde Lejeune, épouse de Jean-Etienne Rayer, pâtissier., 19 septembre 1822
      inventaire après décès; Lejeune, Marie-R.-Adélaïde; Rayer, Jean-Etienne; pâtissier
    - Inventaire après décès de Madeleine-Joséphine Ducastel, épouse de Alexandre-Bernard Piot, épicier, rue Saint-Denis., 12 octobre 1822
      inventaire après décès; Saint-Denis (rue); Ducastel, Madeleine-Joséphine; Piot, Alexandre-Bernard; commerçant
    - Inventaire après décès de Marianne-Emilie Fordoissiont, épouse de Antoine-Pierre Denomorenge., 16 décembre 1822
      inventaire après décès; Fordoissiont, Marianne-Emilie; Denomorenge, Antoine-Pierre
    - Inventaire après décès de Marie-Honorine Naudin, épouse de Louis-François Meslin., 31 janvier 1823
      inventaire après décès; Naudin, Marie-Honorine; Meslin, Louis-François
    - Inventaire après décès de Madeleine-Louise-Jeanne Hebert, épouse de Jean-Guillaume Barré., 4 mars 1823
      inventaire après décès; Hebert, Madeleine-Louis-Jeanne; Barré, Jean-Guillaume
    - Inventaire après décès de Hilaire-Casimir Brun, rue de Bondy, n° 32., 9 mai 1823
      inventaire après décès; Bondy (rue de); Brun, Hilaire-Casimir
    - Inventaire après décès de Marie-Madeleine Prévost, veuve de François Augiard, à Pierrelaye., 22 juillet 1823
      inventaire après décès; Pierrelaye (Val-d'Oise); Prévost, Marie-Madeleine; Augiard, François
    - Inventaire après décès de Gabrielle Leroy, veuve de Nicolas-Jean Devilliers., 19 septembre 1823
      inventaire après décès; Leroy, Gabrielle; Devilliers, Nicolas-Jean
    - Inventaire après décès de Claude-Antoine Lenasle., 20 septembre 1823
      inventaire après décès; Lenasle, Claude-Antoine
    - Inventaire après décès de Adelaïde Flandin, épouse de Jean-Baptiste Hubert., 22 septembre 1823
      inventaire après décès; Flandin, Adélaïde; Hubert, Jean-Baptiste
    - Inventaire après décès de Jean Fallourd, perruquier, rue Croix des Petits Champs, n° 25, 4ème arrondissement., 9 décembre 1823
      inventaire après décès; Croix-des-Petits-Champs (rue); Fallourd, Jean; coiffeur
    - Inventaire après décès de Jacques Rémi de Bertrand, lieutenant colonel en retraite, rue du Bac, n° 39., 12 décembre 1823
      inventaire après décès; Bac (rue du); Bertrand, Jacques-Rémi de; officier (armée)
    - Inventaire après décès de Jeanne-Maxence-Justine Ravigneaux, épouse de Louis-Augustin Charansonney, marchand bonnetier, boulevard Saint-Denis, n° 19., 16 décembre 1823
      inventaire après décès; Saint-Denis (boulevard); Ravigneaux, Jeanne-Maxence-Justine; Charansonney, Louis-Augustin; fabricant d'accessoires vestimentaires
    - Inventaire après décès de Louis-Jean Simonet de Maisonneuve, lieutenant colonel, chef du comptoir français à Surate (Indes Orientales), à la requête de Orsola Filippi, sa veuve, passage Sainte-Marie, n° 5., 8 janvier 1824
      inventaire après décès; Sainte-Marie (passage); Surate (Inde); Simonet de Maisonneuve, Louis-Jean; Filippi, Orsola; officier (armée)
    - Inventaire après décès de Gilles-Louis-Anne Caron, rue Cassette, n° 12., 12 janvier 1824
      inventaire après décès; Cassette (rue); Caron, Gilles-Louis-Anne
    - Inventaire après décès de Marie-Geneviève Fasquel, épouse de Jean-Baptiste-Augustin Cotel, layetier, rue Aubry le Boucher, n° 23., 24 février 1824
      inventaire après décès; Aubry-le-Boucher (rue); Fasquel, Marie-Geneviève; Cotel, Jean-Baptiste-Augustin; layetier
    - Inventaire après décès de Thècle-Antoine-Aimable Denailly, veuve de Jean-Pierre-Marie Cormier., 4 mars 1824
      inventaire après décès; Denailly, Thècle-Antoine-Aimable; Cormier, Jean-Pierre-Marie
    - Inventaire après décès de Vincent-François Guerin, conducteur de diligences, rue Tiquetonne, n° 11., 9 mars 1824
      inventaire après décès; Tiquetonne (rue); Guerin, Vincent-François; conducteur de véhicules
    - Inventaire après décès de Louis Grouteau, rentier, rue des Noyers, n° 31., 19 mars 1824
      inventaire après décès; Noyers (rue des); Grouteau, Louis
    - Inventaire après décès de marie-Anne-Sophie Langlois, épouse de Mr Florent, ex marchand boucher, rue de la Tonnellerie, n° 30, depuis demeurant rue Sainte-Avoie, n° 47., 12 avril 1824
      inventaire après décès; Sainte-Avoie (rue); Tonnellerie (rue de la); Langlois, Marie-Anne-Sophie; Florent; boucher
  - Répertoire. 1824, 22 avril - 1830, 23 août, 22 avril 1824 - 23 août 1830; MC/RE/XI/19
    Répertoire des notaires Jean-Elie Camusat (22 avril 1824-11 juin 1827), Augustin-Jules Guyot (12 juin 1827- 23 août 1830).
    - Inventaire après décès de François-Mérandre Genson, ancien marchand quincaillier, à Versailles (Yvelines)., 27 avril 1824
      MC/RE/XI/19
      inventaire après décès; Versailles (Yvelines); Genson, François-Mérandre; commerçant
    - Inventaire après décès de Catherine-Louise de Maupeou, épouse de Claude-Marin-Henri, marquis de Montchenu, maréchal de camps et armées du Roi, chevalier de l'Ordre Royal et militaire de Saint-Louis, rue de la Madeleine, n° 31., 10 mai 1824
      inventaire après décès; Madeleine (rue de la); Maupeou, Catherine-Louise; Montchenu, Claude-Marin-Henri de; officier général
    - Inventaire après décès de Pierre Schrocker, marchand de tableaux, rue des Ecrivains, n° 28., 10 mai 1824
      inventaire après décès; Ecrivains (rue des); Schrocker, Pierre; commerçant
    - Inventaire après décès de Jean-Charles Martin, tailleur d'Habits, passage du Caire, n° 51, et de Marie Couder, son épouse., 30 mai 1824
      inventaire après décès; Caire (passage du); Martin, Jean-Charles; Couder, Marie; tailleur d'habits
    - Inventaire après décès de Philiberte Josserand, rue Culture Sainte-Catherine, n° 8., 22 décembre 1824
      inventaire après décès; Culture-Sainte-Catherine (rue de la); Josserand, Philiberte
    - Inventaire après décès de Alexandre-Jean-Louis de Saint-Riquier, tapissier, grande rue Taranne, n° 19., 14 janvier 1825
      inventaire après décès; Taranne (rue); Saint-Riquier (de), Alexandre-Jean-Louis; tapissier
    - Inventaire après décès de Antoine-François-Claude comte Ferrand, ministre d'Etat, pair de France, chevalier de l'Ordre Royale et militaire de Saint-Louis, secrétaire honoraire des ordres du Roi, rue Enfer Saint-Michel, n° 32., 11 février 1825
      inventaire après décès; Ferrand, Antoine François Claude; ministre; secrétaire
    - Inventaire après l'interdiction de Auguste-Jules-Barthélémy Rolland, vicomte de Chambaudoin, à Vanves, en pension chez Mr Palret., 12 mars 1825
      inventaire; Vanves (Hauts-de-Seine); Rolland de Chambaudoin, Auguste-Jules-Barhtélémy
    - Inventaire après décès de J. B. Camuz, coutelier nacrier, rue Michel Le Comte, n° 29., 21 avril 1825
      inventaire après décès; Michel-Le-Comte (rue); Camuz, J.-B.; forgeron
    - Inventaire après décès de Jean-Jacques Dubil, ancien agent d'affaires, rue du Noyers, n° 31., 25 avril 1825
      inventaire après décès; Noyers (rue des); Dubu, Jean-Jacques
    - Inventaire après décès de Claude-Vincent Villery, employé au Trésor Royal, rue des Boucheries Saint-Honoré, n° 8., 10 juin 1825
      inventaire après décès; Boucheries-Saint-Honoré (rue des); Villery, Claude-Vincent; fonctionnaire
    - Inventaire après décès de Marie-Thérèse Demont, épouse de Antoine-Guillaume Jourdan, marchand de mouchoirs étalagiste, rue des Boucheries Saint-Germain, n° 53., 4 juillet 1825
      inventaire après décès; Boucheries-Saint-Germain (rue des); Demont, Marie-Thérèse; Jourdan, Antoine-Guillaume; commerçant
    - Inventaire après décès de Marguerite-Thérèse-Octavie Dievalle, épouse de Jean-François Théraire, tonnelier, rue et île Saint-Louis, n° 75., 21 juillet 1825
      inventaire après décès; Saint-Louis-en-l'Ile (rue); Dievalle, Marguerite-Thérèse-Octavie; Théraire, Jean-François; tonnelier
    - Inventaire après décès de Théodore-Prince -Charlemagne Lecoin, rue de la Grande Truanderie, n° 36., 26 juillet 1825
      inventaire après décès; Grande-Truanderie (rue de la); Lecoin, Théodore-Prince-Charlemagne
    - Inventaire après décès de Blandine-Eléonore Leblanc, épouse de César-Auguste Boullanger, fabricant de chandelles, rue des Champs des Capucins, n° 33., 6 septembre 1825
      inventaire après décès; Champ-des-Capucins (rue du); Leblanc, Blandine-Eléonore; Boullanger, César-Auguste; cirier
    - Inventaire après décès de Claudine Bugnon, épouse de Guillaume-Philibert Mogret, propriétaire, rue Saint-Paul, n° 5 et n° 7., 19 septembre 1825
      inventaire après décès; Saint-Paul (rue); Bulgnon, Claudine; Mogret, Guillaume-Philibert
    - Inventaire après décès de Marie-Ursule-Rosalie Lebrun., 21 septembre 1825
      inventaire après décès; Lebrun, Marie-Ursule-Rosalie
    - Inventaire après décès de Jean-Baptiste-Adolphe Dufour., 5 octobre 1825
      inventaire après décès; Dufour, Jean-Baptiste-Adolphe
    - Inventaire après décès de Alexandrine Mammeau, épouse de Claude-Antoine Decaix, employé à la Banque de France, rue d'Enghien, n° 18., 6 décembre 1825
      inventaire après décès; Enghien (rue d'); Mammeau, Alexandrine; Decaix, Claude-Antoine
    - Inventaire après décès de Mme Devewres., 17 décembre 1825
      inventaire après décès; Devewres
    - Inventaire après décès de J.-B. Martin, marchand limonadier, rue du Montblanc, n° 59., 4 février 1826
      inventaire après décès; Mont-Blanc (rue du); Martin, J.-B.; restaurateur
    - Inventaire après décès de Marie-Catherine Burel, marchande lingère, épouse de Antoine-Nicolas-Félix Mussart, ancien agent de change, rue Saint-Honoré, n° 248., 27 février 1826
      inventaire après décès; Saint-Honoré (rue); Burel, Marie-Catherine; Mussart, Antoine-Nicolas-Félix; agent de change; teinturier blanchisseur
    - Inventaire après décès de François de Groiseilliez, rue du Faubourg Montmartre, n° 16., 4 mars 1826
      inventaire après décès; Faubourg-Montmartre (rue du); Groiseilliez (de), François
    - Inventaire après décès de Marie-Charlotte Lebon, épouse de Pierre-Bazile Morsin, ciseleur, rue Vieille du Temple, n° 70., 16 mars 1826
      inventaire après décès; Vieille-du-Temple (rue); Lebon, Marie-Charlotte; Morsin, Pierre-Bazile; décorateur
    - Inventaire après décès de Stéphanie-Joséphine Pariset, veuve en 1ères noces de Pierre-Alphonse Grignon, et épouse en 2èmes noces de Jean-Baptiste François Auguste Dumont, médecin, rue de Poitiers, n° 8, faubourg Saint-Germain., 24 avril 1826
      inventaire après décès; Poitiers (rue de); Pariset, Stéphanie Joséphine; Dumont, Jean-Baptiste François Auguste; médecin
    - Inventaire après décès de Louise-Virginie Thibour, épouse de Jean-Baptiste Lagrèze Bechadergne, rentier, rue de Tournon, n° 7., 22 mai 1826
      inventaire après décès; Tournon (rue de); Thibour, Louise-Virginie; Lagrèze Bechadergne, Jean-Baptiste
    - Inventaire après décès de Marie-Jeanne-Victoire Pourquez, épouse de Joseph-Constant Plebeau, cordonnier, rue Sainte-Anne, n° 17., 23 mai 1826
      inventaire après décès; Sainte-Anne (rue); Pourquez, Marie-Jeanne-Victoire; Plebeau, Joseph-Constant; cordonnier
    - Inventaire, à la requête du mandataire de Victoire-Désirée Peron, épouse de Jean-Louis Michu, docteur médecin, rue Saint-Honoré, n° 108., 12 août 1826
      inventaire; Saint-Honoré (rue); Peron, Victoire-Désirée; Michu, Jean-Louis; docteur d'université
    - Inventaire après décès de François-Victor Campion, rue de la Verrerie, n° 56., 17 août 1826
      inventaire après décès; Verrerie (rue de la); Campion, François-Victor
    - Inventaire après décès de Marie-madeleine Schwab, épouse de Jean Scheffer, serrurier en voiture, rue Richer, passage Saulnier, n° 10., 1er septembre 1826
      inventaire après décès; Richer (rue); Schwab, Marie-Madeleine; Scheffer, Jean; serrurier
    - Inventaire après décès de Jeanne-Sylvie Dumas, rue du Grand Chantier, n° 10., 16 septembre 1826
      inventaire après décès; Grand-Chantier (rue du); Dumas, Jeanne-Sylvie
    - Inventaire après décès de Charles-Nicolas Buffault., 23 novembre 1826
      inventaire après décès; Buffault, Charles-Nicolas
    - Inventaire après décès de Henriette-Eléonore-Thérèse Levé, épouse de Jean-Chrisostome Cagny, marchand menuisier, rue Sainte-Anne, n° 8., 24 février 1827
      inventaire après décès; Sainte-Anne (rue); Levé, Henriette-Eléonore-Thérèse; Cagny, Jean-Chrisostome; menuisier
    - Inventaire après décès de Marie-Suzanne Dezobry, veuve de Louis-Augustin Gibert, quai de Gèvres, n° 28., 10 mars 1827
      inventaire après décès; Gesvres (quai de); Dezobry, Marie-Suzanne; Gibert, Louis-Augustin
    - Inventaire après décès de Antoine Tailbardat, aux Batignolles, rue des Dames, n° 9., 24 mars 1827
      inventaire après décès; Clichy (ancienne commune); Dames (rue des); Batignolles (quartier); Tailbardat, Antoine
    - Inventaire après décès de Jean-Charles Clerambour, tonnelier, rue Saint-Pierre Montmartre, n° 9., 10 avril 1827
      inventaire après décès; Saint-Pierre-Montmartre (rue); Clerambour, Jean-Charles; tonnelier
    - Inventaire après décès de Marie-Anne Redot, veuve de Jean-Baptiste Sauvan, rue de Clichy, n° 46., 5 mai 1827
      inventaire après décès; Clichy (rue de); Redot, Marie-Anne; Sauvan, Jean-Baptiste
    - Inventaire après décès de Catherine-Nicole Thomelin, veuve de Jean-Charles-Marie Loque, à Zante (Iles Indiennes), rue Bourbon Villeneuve, n° 26., 17 mai 1827
      inventaire après décès; Bourbon-Villeneuve (rue de); Ioniennes (îles); Grèce; Thomelin, Catherine-Nicole; Loque, Jean-Charles-Marie
    - Inventaire après décès de Jeanne Durand, rue Mazarine, n° 13., 11 juin 1827
      inventaire après décès; Mazarine (rue); Durand, Jeanne